# 会计

提问人：Christy135 时间：2019-12-19 08:05:18
请教各位，母公司将其全资控股的香港子公司转让给中国境内母公司另外一家全资控股的子公司（转让后香港子公司成为母公司的孙公司），在 2019年 12 月 31 日之前新股东（境内子公司）已完成在中国境内商务局、发改委、外汇管理局的股权投资备案。但因香港办理股东名称变更，政府还需检查是否拖欠债务和税务等， 2019 年年末香港股东名称尚未更改成新股东的名称。在 2019 年母公司的个别报表中，是否需要处置香港子公司的长期股权投资。

回答人：chenyiwei
这是处置日的确定问题，考虑在香港 “政府还需检查是否拖欠债务和税务等” 是否构成一项对股权转让的实质性审核，是否存在实质性的交易障碍和重大不确定性；该香港子公司股东权益和实际管理权的交割情况等。